【裁判字號】    99,裁,542
【裁判日期】    990311
【裁判案由】    綜合所得稅
【裁判全文】
最  高  行  政  法  院  裁  定
                                       99年度裁字第542號
上  訴  人  甲○○
被 上訴 人  財政部臺灣省南區國稅局
代  表  人  乙○○
上列當事人間綜合所得稅事件，上訴人對於中華民國97年5月15
日高雄高等行政法院96年度再字第31號判決，提起上訴，本院裁
定如下：
    主  文
上訴駁回。
上訴審訴訟費用由上訴人負擔。
    理  由
一、按對於高等行政法院判決之上訴，非以其違背法令為理由，
    不得為之，行政訴訟法第242條定有明文。依同法第243條第
    1項規定，判決不適用法規或適用不當者，為違背法令；而
    判決有同條第2項所列各款情形之一者，為當然違背法令。
    是當事人對於高等行政法院判決上訴，如依行政訴訟法第24
    3條第1項規定，以高等行政法院判決有不適用法規或適用不
    當為理由時，其上訴狀或理由書應有具體之指摘，並揭示該
    法規之條項或其內容；若係成文法以外之法則，應揭示該法
    則之旨趣，倘為司法院解釋或本院之判例，則應揭示該判解
    之字號或其內容。如以行政訴訟法第243條第2項所列各款情
    形為理由時，其上訴狀或理由書，應揭示合於該條項各款之
    事實。上訴狀或理由書如未依此項方法表明者，即難認為已
    對高等行政法院判決之如何違背法令有具體之指摘，其上訴
    自難認為合法。
二、緣上訴人民國（下同）83年度綜合所得稅結算申報，列報土
    地補償費收入新臺幣（下同）1億2,527萬6,544元，減除必
    要費用及成本（土地增值稅）7,497萬2,164元，列報所得額
    503萬4,380元，經被上訴人初查以其申報方式所得總額正確
    所得額應為5,030萬4,380元，乃發單補徵所得稅2,297萬1,1
    09元，並按短繳自繳稅額1,809萬5,000元，加計利息123萬
    1,075元；另上訴人漏報本人及配偶營利所得、執行業務所
    得、利息及其他所得等合計1,261萬7,953元，經被上訴人查
    獲，核定漏報課稅所得額1,246萬8,518元，逃漏所得稅497
    萬3,929元，乃依行為時所得稅法第110條第1項規定，按所
    漏稅額處0.5倍罰鍰248萬6,900元（計至百元止）。上訴人
    不服循序提起行政訴訟，經原審法院91年度訴字第317號判
    決將訴願決定及原處分（復查決定）均撤銷，由被上訴人另
    為處分。嗣被上訴人重核復查決定追減應加計利息46萬6,31
    6元及罰鍰85萬5,600元，上訴人仍不服，再次提起行政爭訟
    ，分別經原審法院92年度訴字第1330號判決、本院94年度判
    字第1308號判決駁回確定。上訴人因認原審法院92年度訴字
    第1330號判決及本院94年度判字第1308號確定判決，有行政
    訴訟法第273條第1項第11款、第13款規定之事由，提起再審
    之訴，復經原審法院於97年5月15日以96年度再字第31號判
    決（下稱原判決）駁回後，提起本件上訴。
三、本件上訴人對於高雄高等行政法院判決上訴，主張：83年度
    綜合所得稅之原處分業經原審法院91年度訴字第317號判決
    撤銷，並經民事法院確定判決認定上訴人應將部分收入分給
    他人，此種變動事實發生有租稅上溯及效力，83年度之課稅
    基礎已動搖，上訴人重核復查決定另為處分並不合法，原審
    法院92年度訴字第1330號及本院94年度判字第1308號判決應
    予撤銷等語，雖以該判決違背法令為由，惟查原審法院91年
    度訴字第317號判決基礎之行政處分為被上訴人88年2月9日
    南區國稅法字第88010978號復查決定，而本院94年度判字第
    1308號判決基礎之行政處分為被上訴人92年5月6日南區國稅
    法二字第0920111474號重核復查決定，本院94年度判字第13
    08號判決與原審法院91年度訴字第317號判決係對被上訴人
    不同行政處分所為之判決。次查上訴人於原審所提出之證物
    一至五，均為上訴人於85年2月間及85年10月19日已收受被
    上訴人送達之證物，此業據上訴人於原審法院97年3月13日
    之準備程序中供述明確，是上述證物均係上訴人於在前審訴
    訟程序時業已存在，而為上訴人所知悉並能使用之證物，上
    訴人未於前審程序中提出，於本件始據為提出再審，顯與行
    政訴訟法第273條第1項第13款之要件不合。另查，上訴人所
    提出前揭證據，除證據五記載本稅金額2,297萬1,109元，係
    上訴人申請更正後結果，其他證據一至四則屬於更正的過程
    ，亦與本件之課稅依據無關。再查，於原審法院91年度訴字
    第317號判決、原審法院92年度訴字第1330號判決、本院94
    年度判字第1308號判決，上訴人對該年度本稅部分，並無爭
    執而確定，所爭訟部分僅為加計利息及罰鍰部分，此有上述
    判決可稽，是前述上訴人所提出之證據五，縱經斟酌，仍難
    為上訴人有利之裁判。是本件再審之訴顯不合行政訴訟法第
    273條第1項第11款及第13款之再審要件等由，業經原判決敘
    明甚詳。上訴意旨所述，係就原審取捨證據、認定事實之職
    權行使，指摘其為不當，並就原審已論斷者，泛言未論斷，
    或就原審所為論斷，泛言其論斷矛盾，而非具體說明其有何
    不適用法規或適用法規不當之情形，並揭示該法規之條項或
    其內容，及合於行政訴訟法第243條第2項所列各款之事實，
    難認對該判決之如何違背法令已有具體之指摘。依首開規定
    及說明，應認其上訴為不合法。
四、據上論結，本件上訴為不合法。依行政訴訟法第249條第1項
    前段、第104條、民事訴訟法第95條、第78條，裁定如主文
    。
中    華    民    國    99    年    3     月    11    日
                    最高行政法院第七庭
                        審判長法官  藍  獻  林
                              法官  鄭  忠  仁
                              法官  廖  宏  明
                              法官  張  瓊  文
                              法官  姜  素  娥
以  上  正  本  證  明  與  原  本  無  異
中    華    民    國    99    年    3     月    11    日
                              書記官  彭  秀  玲


司法院資訊處製作；財團法人民間司法改革基金會備份。
